【裁判字號】    95,易,618
【裁判日期】    950831
【裁判案由】    傷害等
【裁判全文】
臺灣士林地方法院刑事判決               95年度易字第618號
公  訴  人  臺灣士林地方法院檢察署檢察官
被      告  甲○○
上列被告因傷害等案件，經檢察官提起公訴（95年度偵字第3789
號），本院判決如下：
    主  文
本件公訴不受理。
    理  由
一、公訴意旨略以：甲○○與劉群益（另為不起訴處分）係翁婿
    ，與乙○○、丙○○夫妻係鄰居，兩家分別住在臺北縣淡水
    鎮○○路○ 段199 號3 樓及2 樓。甲○○於民國95年1 月29
    日上午11時許，欲駕駛其車號111-CJ號營業小客車外出營業
    ，因一時遺忘攜帶隨身之皮包，遂將其營業小客車暫停在乙○○所經營位於臺北縣淡水鎮○○路○ 段199 號1 樓公司門
    前，折回住處拿皮包，惟下樓後，發現其營業小客車引擎蓋
    遭人以不明物品劃傷，乃心生怒火，疑為乙○○兒子（姓名
    、年籍不詳）所為，竟基於毀損之犯意，先持乙○○公司1
    樓門前焚燒金紙之鐵桶，砸破乙○○所管領該公司1 樓大門
    門窗玻璃，再持掛在1 樓門前柱子之滅火器1 支，繼續砸毀
    該大門門窗玻璃，致令該玻璃不堪只用後，再進入乙○○1
    樓公司內找乙○○理論，雙方一言不合，遂起爭執，甲○○
    竟基於傷害他人身體之犯意，徒手毆打乙○○，再抓其衣領
    將其摔倒在地，此時丙○○聞聲趕至，見其夫被甲○○壓倒
    在地毆打，欲前往制止，甲○○明知地上有碎玻璃，如跌倒
    在地，身體將被割傷，惟仍不違反本意，將前往勸架之丙○○撞倒，致丙○○腳跟滑倒在地。乙○○因而受有胸部挫傷
    、右手挫傷等傷害；丙○○因滑倒在地遭地上玻璃割傷，因
    而受有左手割傷、左足割傷等傷害。
二、按告訴乃論之罪，告訴人於第一審辯論終結前得撤回其告訴
    ，又告訴經撤回者，應諭知不受理之判決，並得不經言詞辯
    論為之，刑事訴訟法第238 條第1 項、第303 條第3 款、第
    307 條分別定有明文。
三、查告訴人乙○○告訴被告甲○○傷害、毀損等案件，起訴書
    認係觸犯刑法第277 條第1 項之傷害罪、第354 條毀損罪，
    依同法第287 條前段、第357 條之規定，均須告訴乃論。茲
    據告訴人於95年8 月18日本院準備程序時當庭撤回告訴（見
    同日準備程序筆錄及本院卷所附刑事撤回告訴狀1 份），依
    照首開說明，本件爰不經言詞辯論，逕為諭知不受理之判決
    。
四、依刑事訴訟法第303 條第3 款、第307 條，判決如主文。
中    華    民    國    95    年    8     月    31    日
                  刑事第三庭審判長法  官  洪英花
                                  法  官  王沛雷
                                  法  官  周群翔
以上正本證明與原本無異。
如不服本判決，應於送達後10日內，向本院提出上訴狀。
                                  書記官  趙彩彤
中    華    民    國    95    年    9     月    6     日


司法院資訊處製作；財團法人民間司法改革基金會備份。
